臺灣高雄地方法院民事判決　　　　　　　110年度訴字第379號
原　　　告　謝轉吉　

訴訟代理人　謝明文　
被　　　告　財政部國有財產署南區分署

法定代理人　黃莉莉　
訴訟代理人　鄭植元律師、楊家瑋律師、高華陽律師

上列當事人間第三人異議之訴事件，本院於民國110年11月12日
言詞辯論終結，判決如下：
    主  文
原告之訴駁回。
訴訟費用由原告負擔。
    事實及理由
一、原告主張：坐落高雄市○○區○○段0000○0000地號土地（
    下稱系爭1419、1421地號土地）上如本院100年度訴字第
    1128號判決附圖編號A、B所示之魚塭寮舍和養殖池設施（下
    稱系爭1128號判決之A、B地上物），及同區段1420、1430地
    號土地（下稱系爭1420、1430號土地）如本院84年度重訴字
    第277號判決附圖編號A、B、C所示之魚塭寮舍和養殖池設施
    （下稱系爭277號判決之A、B、C地上物），均為原告出資興
    建之未保存登記建物。詎被告竟聲請本院民事執行處以108
    年度司執字第116344號，及108年度司執字第116343號，對
    訴外人即本件原告訴訟代理人謝明文、訴外人謝明色，及謝
    明色，於民國110年1月5日強制執行拆除，致原告之所有權
    有受侵害之虞等語，爰依強制執行法第15條之規定，聲明：
    本院108年度司執字第116344號、第116343號執行程序應予
    撤銷。
二、被告則以：謝明色、謝明文於被告訴請其2人返還系爭1128
    判決所載之A、B地上物占用之土地之本院100年度訴字第
    1128號事件審理時，並不爭執系爭1419、1421號土地前自93
    年5月間起，確由謝明色、謝明文在其上搭建養殖池加以使
    用，占用面積各為68及277平方公尺，合計占用345平方公尺
    之事實；謝明色於被告訴請其返還系爭277號判決所載之A、
    B、C地上物占用之土地之本院84年度重訴字第277號事件審
    理時陳稱：系爭1420、1430號土地原係未登錄地，於74年7
    月9日始新登錄為中華民國所有，其自52年間起即以所有之
    意思和平繼續占有系爭土地以填海造陸方式作為養殖魚蝦之
    用，其間未有間斷等語；堪認原告並非系爭1128號判決之A
    、B地上物，及系爭277號判決之A、B、C地上物之起造人等
    語，資為抗辯，並聲明：原告之訴駁回。
三、兩造不爭執事項：
  ㈠被告執本院84年度重訴字第277號、臺灣高等法院高雄分院
    84年度重上字第122號、最高法院86年度台上字第624號、臺
    灣高等法院高雄分院86年度重上更一字第17號、最高法院87
    年度台上字第1136號判決書，聲請本院民事執行處以108年
    度司執字第116343號，對謝明色強制執行如本院84年度重訴
    字第277號判決主文所載之「被告應將坐落高雄市○○鄉○
    ○段0000號土地內如附圖所示A部分面積0.1885公頃及同段
    1430地土地內如附圖所示B部分面積0.0201公頃，C部分面
    0.0127公頃土地之地上物拆除，將土地返還原告。」，及臺
    灣高等法院高雄分院86年度重上更一字第17號判決主文所載
    之「原判決關於命上訴人給付不當得利之金額超過新台幣49
    萬5600元，及自84年6月1日起至拆除原判決主文第1項所示
    地上物返還土地之日止，按占用面積各該年度公告地價年息
    百分之4計部分…廢棄」其中之「自103年2月1日起至拆除原
    判決主文第1項所示地上物返還土地之日止，按占用面積各
    該年度公告地價年息百分之4計部分」。（本院108年度司執
    字第116343號卷）
  ㈡被告執本院100年度訴字第1128號、臺灣高等法院高雄分院
    100年度上字第273號、最高法院101年度台上字第946號確定
    判決書，聲請本院民事執行處以108年度司執字第116344號
    ，對謝明色、謝明文強制執行如本院100年度訴字第1128號
    判決主文第1項所載之「被告謝明色、謝明文應將坐落高雄
    市○○區○○段0000○0000地號土地如附圖編號A、B所示部
    分（面積合計345平方公尺）其上地上物拆除後，將該占用
    土地返還予原告。」及第2項所載之「被告應給付原告新臺
    幣2萬8787元，及自民國100年9月24日起至清償日止按週年
    利率百分之5計算之利息，及自民國100年9月1日起至返還上
    開土地之日為止，按月給付原告新臺幣1840元。」其中之「
    自民國103年2月1日起至返還上開土地之日為止，按月給付
    原告新臺幣1840元。」。（本院108年度司執字第116344號
    卷）。
  ㈢謝明色曾於本院84年度重訴字第277號事件審理時陳稱：系
    爭1420、1430號土地原係未登錄地，於74年7月9日始新登錄
    為中華民國所有，謝明色自52年間起即以所有之意思和平繼
    續占有系爭土地以填海造陸方式作為養殖魚蝦之用，其間未
    有間斷等語。（本院108年度司執字第116343號卷第13頁至
    第14頁）
  ㈣謝明色、謝明文於本院100年度訴字第1128號事件審理時，
    不爭執系爭1419、1421號土地前自93年5月間起，確由謝明
    色、謝明文在其上搭建養殖池加以使用，占用位置如該判決
    附圖編號A、B所示，占用面積各為68及277平方公尺，合計
    占用345平方公尺之事實。（本院108年度司執字第116344號
    卷第13頁）
  ㈤本院84年度重訴字第277號判決附圖之A、B、C地上物，及本
    院100年度訴字第1128號判決附圖之A、B地上物，尚未經拆
    除。
  ㈥原告與謝明色、謝明文為兄弟關係。（本院卷二第23頁至第
    27頁）
四、本件之爭點：
  ㈠原告是否為系爭277號判決之A、B、C地上物之所有人或事實
    上處分權人？如是，原告請求撤銷系爭116343執行程序，有
    無理由？
  ㈡原告是否為系爭1128號判決之A、B地上物之所有人或事實上
    處分權人？如是，原告請求撤銷系爭116344執行程序，有無
    理由？
五、本院得心證之理由
  ㈠原告是否為系爭277號判決之A、B、C地上物之所有人或事實
    上處分權人？如是，原告請求撤銷系爭116343執行程序，有
    無理由？
  ⒈前述兩造不爭執事項㈠、㈢、㈤、㈥之事實，為兩造所不爭
    執（見本院卷二第87頁至第88頁），足以認定。
  ⒉按當事人主張有利於己之事實者，就其事實有舉證之責任，
    民事訴訟法第277條前段有明文規定。次按民事訴訟如係由
    原告主張權利者，應先由原告負舉證之責，若原告先不能舉
    證，以證實自己主張之事實為真實，則被告就其抗辯事實即
    令不能舉證，或其所舉證據尚有疵累，亦應駁回原告之請求
    。原告雖主張其為系爭277號判決之A、B、C地上物之所有人
    或事實上處分權人云云，惟此為被告所否認，依上開規定及
    說明應由原告舉證，但原告並未提出任何事證足以證明上揭
    事實，且系爭277號判決之A、B、C地上物為謝明色所有乙節
    ，業據本院84年度重訴字第277號、臺灣高等法院高雄分院
    84年度重上字第122號、最高法院86年度台上字第624號、臺
    灣高等法院高雄分院86年度重上更一字第17號、最高法院87
    年度台上字第1136號「確定判決」認定明確，堪認原告上揭
    主張，並非事實。
  ⒊倘若原告為系爭277號判決之A、B、C地上物之所有人或事實
    上處分權人，則被告與謝明色之前述本院84年度重訴字第
    277號等訴訟進行中，甚至法官到場勘驗、測量上揭地上物
    之時，原告豈有可能毫無反應，任由與其具有兄弟關係之謝
    明色以所有人自居，而毫無異議。再者，原告於本院84年度
    重訴字第277號等判決確定後多年，至被告聲請系爭116343
    執行程序之際，始突然主張其為上揭地上物之所有人，並委
    任謝明文為其訴訟代理人，顯然是為了配合謝明色及謝明文
    拖延本件及後述之系爭116344號執行程序而濫行起訴並藉以
    聲請停止執行之手段。
  ⒋至於原告主張本院84年度重上字第122號等確定判決認事用
    法違誤云云，係該確定判決能否再審之問題，不能以此釋明
    或證明原告係系爭277號判決之A、B、C地上物之所有人或事
    實上處分權人。而原告所提出之「謝明文」向其他機關申訴
    、陳情等之回函，亦僅涉及上開確定判決是否得再審，不能
    釋明或證明原告係系爭277號判決之A、B、C地上物之所有人
    或事實上處分權人。
  ⒌原告主張其為系爭277號判決之A、B、C所示之地上物之所有
    人或事實上處分權人云云，既無理由，則原告請求撤銷系爭
    116343號執行程序，亦屬無據。
  ㈡原告是否為系爭1128號判決之A、B地上物之所有人或事實上
    處分權人？如是，原告請求撤銷系爭116344執行程序，有無
    理由？
  ⒈前述兩造不爭執事項㈡、㈣、㈤、㈥之事實，為兩造所不爭
    執（見本院卷二第87頁至第88頁），足以認定。
  ⒉按當事人主張有利於己之事實者，就其事實有舉證之責任，
    民事訴訟法第277條前段有明文規定。次按民事訴訟如係由
    原告主張權利者，應先由原告負舉證之責，若原告先不能舉
    證，以證實自己主張之事實為真實，則被告就其抗辯事實即
    令不能舉證，或其所舉證據尚有疵累，亦應駁回原告之請求
    。原告雖主張其為系爭1128號判決之A、B地上物之所有人或
    事實上處分權人云云，惟此為被告所否認，依上開規定及說
    明應由原告舉證，但原告並未提出任何事證足以證明上揭事
    實，且系爭1128號判決之A、B地上物為謝明色、謝明文所有
    乙節，業據本院100年度訴字第1128號、臺灣高等法院高雄
    分院100年度上字第273號、最高法院101年度台上字第946號
    「確定判決」認定明確，堪認原告上揭主張，並非事實。
  ⒊倘若原告為系爭1128號判決之A、B地上物之所有人或事實上
    處分權人，則被告與謝明色、謝明文之前述本院100年度訴
    字第1128號等訴訟進行中，甚至法官到場勘驗、測量上揭地
    上物之時，原告豈有可能毫無反應，任由與其具有兄弟關係
    之謝明色、謝明文以所有人自居，而毫無異議。再者，原告
    於本院100年度訴字第1128號等判決確定後多年，至被告聲
    請系爭116344執行程序之際，始突然主張其為上揭地上物之
    所有人，並委由謝明文擔任其訴訟代理人，顯然是為了配合
    謝明色及謝明文拖延本件及前述之系爭116343號執行程序而
    濫行起訴並藉以聲請停止執行之手段。
  ⒋至於原告主張本院100年度訴字第1128號等確定判決認事用
    法違誤云云，係該確定判決能否再審之問題，不能以此釋明
    或證明原告係系爭1128號判決之A、B地上物之所有人或事實
    上處分權人，而原告所提出之「謝明文」向其他機關申訴、
    陳情等之回函，亦僅涉及上開確定判決是否得再審，不能釋
    明或證明原告係系爭1128號判決之A、B地上物之所有人或事
    實上處分權人。
  ⒌原告主張其為系爭1128號判決之A、B所示之地上物之所有人
    或事實上處分權人云云，並無理由，原告進而請求撤銷系爭
    116344號執行程序，自屬無據。
六、綜上所述，原告依強制執行法第15條之規定，請求撤銷本院
    108年度司執字第116344號、第116343號執行程序，為無理
    由，應予駁回。
七、本件事證業臻明確，兩造其餘攻擊或防禦方法及未經援用或
    調查之證據，核與判決結果不生影響，爰不逐一論述，併此
    敘明。
八、據上論結，本件原告之訴為無理由，依民事訴訟法第78條，
    判決如主文。
中    華    民    國   110    年    11    月    26    日
                  民事第二庭  法      官  施盈志
以上正本係照原本作成。
如不服本判決，應於送達後20日內，向本院提出上訴狀並表明上
訴理由，如於本判決宣示後送達前提起上訴者，應於判決送達後
20日內補提上訴理由書（須附繕本）。
中    華    民    國   110    年    11    月    26    日
                              書  記  官  陳玫燕